臺灣士林地方法院民事判決  
110年度訴字第67號
原      告  郭金子  
訴訟代理人  曾紀穎律師
            黃雅英律師
被      告  陳秋芬  
訴訟代理人  毛英富律師
上列當事人間請求侵權行為損害賠償事件，本院於民國110年11
月16日言詞辯論終結，判決如下：
    主  文
被告應給付原告新臺幣陸拾萬元，及自民國一百一十年一月二十
日起至清償日止，按年息百分之五計算之利息。
原告其餘之訴駁回。
訴訟費用百分之三十由被告負擔，餘由原告負擔。
本判決第一項，於原告以新臺幣貳拾萬元供擔保後，得假執行，
被告以新臺幣陸拾萬元為原告供擔保後，得免為假執行。
原告其餘假執行之聲請駁回。
    事實及理由
一、原告起訴主張：原告與訴外人吳炳緒為配偶關係，嗣吳炳緒
    向原告及子女坦承與被告交往並發生性行為，顯逾越一般男
    女交往之正常互動，破壞原告婚姻及家庭共同生活之圓滿及
    幸福，因而侵害原告配偶身分法益，致受有非財產上損害新
    臺幣（下同）200萬元，爰依民法第184條第1項、第195條第
    1、3項規定，提起本件訴訟等語，並聲明：㈠被告應給付原
    告200萬元，及自起訴狀繕本送達翌日起至清償日止，按年
    利率5％計算之利息；㈡願供擔保請准宣告假執行。
二、被告則以：被告與吳炳緒僅係朋友關係，二人間互動諸如搭
    乘公車、共同購物、開車送貨等，均無逾越一般男女交往分
    際，亦未發生性行為，原告所舉證據皆不能證明被告與吳炳
    緒侵害其配偶法益等語，資為抗辯，並聲明：㈠原告之訴及
    其假執行之聲請均駁回；㈡如受不利判決，願供擔保請准免
    為假執行。
三、兩造不爭執事項（見本院卷第315頁）：
  ㈠原告與訴外人吳炳緒為配偶關係。
  ㈡吳炳緒提供智品公司房間供被告暫住，被告並將私人物品放
    置在該房間內。
四、得心證之理由：
　㈠被告確有侵害原告配偶身分法益
  ⒈按因故意或過失，不法侵害他人之權利者，負損害賠償責任
    。故意以背於善良風俗之方法，加損害於他人者亦同；不法
    侵害他人之身體、健康、名譽、自由、信用、隱私、貞操，
    或不法侵害其他人格法益而情節重大者，被害人雖非財產上
    之損害，亦得請求賠償相當之金額。前二項規定，於不法侵
    害他人基於父、母、子、女或配偶關係之身分法益而情節重
    大者，準用之，民法第184條第1項、第195條第1、3項分別
    定有明文。又婚姻係以夫妻之共同生活為其目的，配偶應互
    相協力保持其共同生活之圓滿安全及幸福，而夫妻互守誠實
    ，係為確保其共同生活之圓滿安全及幸福之必要條件，配偶
    自有因婚姻契約而互負誠實之義務，配偶之一方行為不誠實
    ，破壞共同生活之圓滿安全及幸福者，即為違反因婚姻契約
    之義務而侵害他方之權利。是所謂配偶權，係指配偶間因婚
    姻關係成立以互負誠實義務為內容之權利，一方配偶與第三
    人通姦，固係共同侵害他方配偶之配偶權，惟配偶權之範圍
    依上說明應不以此為限，凡逾越婚姻誠實義務之行為，諸如
    與配偶以外之人同宿一室、摟抱、親吻或其他等行為，依社
    會一般通念，足以破壞夫妻共同生活圓滿、安全及幸福，而
    有違婚姻關係配偶間應負之誠實義務者，均屬之。
　⒉經查，原告提出其與吳炳緒及子女吳東霖、吳聿軒間對話錄
    音光碟及譯文（見本院卷第101頁至第103頁、證物袋），為
    被告所不否認真正（見本院卷第314頁），核以該對話內容
    如下：
　　原  告：你跟乙○○怎樣？
    吳炳緒：我跟她有不正常的關係。
    原  告：是，沒錯啊！
    吳東霖：那你當初做那件事時有想過嗎？有人逼你做嗎？
    吳炳緒：我承認我錯了，我不應該一時衝動做那件事。
    吳東霖：這不是一時衝動，這是很長一段時間了。做那件事
　　        情的時候你有沒有想過這個家？
    吳炳緒：當然做了都做了。
    吳炳緒：我承認我錯了。我真是不應該這樣。
　  原  告：你做這個事情在3月16攤牌到今天你才說你跟她有
            不正常關係，在4月19號在二樓我好說歹說，你死 
             不承認一直說嘸啦！嘸啦！你真的很會說謊，說 
             謊都面不改色。
    原  告：所以你跟他在一起合理化？跟她打炮合理化？
　  吳炳緒：所以我說對不起我錯了！
    原  告：我讓你住公司，我完全沒有懷疑你，查勤我都嘸
　          ，甲○○說要給我作證，跟我說就是伊。
    原  告：我覺得我被你精神霸凌，兩人包著睡的棉被，杯子
　          有她的口水，兩人愛的小窩嘛！
    原  告：你很聰明嘛！早上是黃牛幫你犁田晚上當乳牛。  
            她就是老三嘛，可以給你愛情幫你賺錢！
    原  告：你都知道小孩子讀書學費都是我付的。你背叛我  
            、離棄家庭違反婚姻忠誠，當我們還有婚姻關係  
            的時候你還做這種事？
　  原  告：不要在那邊滿嘴的仁義道德，一手念經一手摸    
            乳。  
　  吳炳緖：對不起！我不是個好爸爸。
　                        ：
　                        ：
　  吳炳緒：我受不了妻離子散。
    吳東霖：為何受不了妻離子散？你在外面偷吃回來你卻要  
            我們裝作沒事幫助你維持一個家，這個想法是很  
            自私的，我們明明知道卻要我們當作沒這件事。
    吳炳緒：我不是要你們當作沒這件事，而是祈求你們的原
            諒。
                          ：
                          ：
    吳炳緒：我沒想過要跟她（指被告）在一起。
    吳東霖：那你怎麼對得起她啊！我周遭都沒人幹過這種事。
    吳炳緒：她沒要求什麼。
    原  告：換成我是乙○○，我會覺得你要玩弄我！沒有女人
　　        願意讓男人隨便上的吧？這個道德品格也是有問  
            題的，還像夫妻一樣出雙入對。
    吳炳緒：我做錯了！我怎麼解釋都沒意義，她怎麼樣不重
　          要，重點是我承認我的錯誤，我希望你給我一個機
　　        會。
　　吳炳緒不僅明白坦認與被告間有不正常關係，於原告、吳東
    霖痛斥其和被告「在一起」、「打炮」、「兩人愛的小窩」
    、「老三」、「偷吃」、「夫妻一樣出雙入對」時，吳炳緒
    仍一再道歉乞求原告及子女原諒，顯見其與被告間確有婚外
    不倫往來。
　⒊對照證人吳東霖於另案家事事件中作證稱：原告與妹妹於108
    年底在公車上看到吳炳緒及被告，稱該二人在公車上講話，
    之後在南港行政中心站下車，原告與妹妹到智品公司看發現
    燈亮著，當天吳炳緒沒有回家睡覺。伊知道被告住在智品公
    司，因為原告及妹妹有去拍智品公司房間內部，藥袋上有寫
    被告名字，且有女性用品，智品公司有三間房間，一間會議
    室、一間儲藏室、一間睡覺房間。109年初原告找舅舅、舅
    媽來家裡，原告當時指名被告與吳炳緒外遇，之後伊約吳炳
    緒出來酒吧聊，伊詢問有無外遇，吳炳緒說有，伊問原因，
    他說男人到60歲還是會有生理需求。後來原告、吳炳緒、伊
    與妹妹在家裡談這件事，原告直接問有無與被告外遇，吳炳
    緒就說有，也說這樣做是不對的等語（見本院卷第223頁至
    第224頁、第227頁至第228頁），證人吳聿軒亦於該案中證
    稱：伊在105年就懷疑吳炳緒與被告外遇，當時吳炳緒的IG
    只有被告按讚及追蹤，吳炳緒臉書好友也有被告，伊發覺被
    告住在南投，吳炳緒頻繁出差去南投，伊覺得可能是去找被
    告。108年底在公車上看到被告與吳炳緒一起上車，伊有用
    手機拍照及錄影，之後該兩人下車去智品公司，伊與原告在
    公司外面待到凌晨2、3點，被告與吳炳緒都沒有再出來。吳
    炳緒有跟全家談外遇的事，向全家承認跟被告有不正常關係
    ，大家對此認知都有共識，而且原告有提到打炮、性行為等
    字眼，吳炳緒一直道歉等語（見本院卷第341頁至第342頁）
    ，在在可證明吳炳緒已坦承其與被告間存在不軌情事，吳炳
    緒更以LINE通話軟體傳送悔過懺悔書、給孩子的懺悔書予原
    告、吳東霖及吳聿軒（見本院卷第205頁至第213頁），一再
    懇求諒解希冀挽回家庭，益徵原告主張並非虛構情節。
　⒋另佐以證人即智品公司員工甲○○於本院審理中證稱：被告以
    前是吳炳緒合夥人，有入住智品公司房間，該公司有床可以
    睡覺房間只有一間，就是該房間出租給被告，被告幾乎都住
    在智品公司等語（見本院卷第324頁至第325頁），綜合前開
    證人吳東霖、吳聿軒之證詞，可知智品公司僅有一間房間可
    供過夜，且已供被告使用，吳炳緒卻屢次向原告表示「晚上
    睡公司」，並遭目擊108年12月21日與被告搭乘公車返回智
    品公司後未再外出，此有LINE對話訊息、照片可參（見本院
    卷第25頁至第27頁），更遑論吳炳緒曾購買物品中有多項女
    性私密物品諸如睡褲、生理用品等（見本院卷第29頁），被
    告亦不否認為其所使用（見本院卷第313頁至第314頁），益
    發證實原告主張吳炳與被告間發生婚外性行為一事，確有依
    憑。　　
  ⒌至於被告雖抗辯原告所舉證據均無法證明侵害其配偶身分法
    益，況吳炳緒於另案家事事件中稱僅單戀被告，並無任何肉
    體關係云云，並提出另案民事答辯狀佐證（見本院卷第269
    頁至第307頁），然而，綜合所有證據顯示吳炳緒與被告間
    確有不倫性行為，業已論述如前，否則，吳炳緒何須向家人
    坦白一切、乞求諒解，甚且向自己兒子表示外遇的理由是「
    男人到60歲還是會有生理需求」，被告僅以個別證據不足以
    證明云云，顯然昧於事實、意圖混淆；何況，依原告提出與
    吳炳緒間後續錄音光碟（見本院證物袋），對照譯文內容如
    下（見本院卷第290頁、第291頁、第296頁、第297頁）：
　　原  告：我每每看到你我就難過，我31年的歲月，我還再有
　　        31年嘛，也不知道，你這麼沒良心，到最後對不
　　        對，搞女人，最後還不承認…最後還聯手乙○○給
   　　     我發答辯狀要欺負我…全部翻盤，你當成法官白   
           癡，你當成我們全家…你這個是背叛。
    吳炳緒：我就是白癡，笨，我才會一下子都跟你承認。
                          ：
                          ：
　　原  告：那是你們的事，你跟他的事我沒辦法，黃律師有密
　　        切跟我在聯繫，所以你說說看，你說得過去嗎？那
　　        時候我…啊！你聯手乙○○要來欺負我要答辯狀給
　          我…為什麼你不出來你可以堵我你可以派人進來看
　　        啊，這怎麼這種女人。
    吳炳緒：那都是她律師寫的。
                          ：
                          ：
    吳炳緒：我從頭到尾，那天被你們錄音我也是承認、你不應
            該這樣偷偷錄音。
                          ：
                          ：
    原  告：所以我一直有個問號，你為什麼會有那答辯狀出
            來。 
    吳炳緒：我就你說…
    原  告：你為什麼？你知道那是說謊嗎？
    吳炳緒：我知道…但是…你知道…我們到… 
    原  告：黃律師有講喔!這一說謊真的是… 
    吳炳緒：我們法庭法庭打官司… 打官司不是要打贏，不然
            還要打官司？所以我才說我們不要打不要這樣，
            我們沒必要這樣，我們可以我們可以，我們可以坐
            下來好好講 ，因為這樣下去我自己良心良心也難
            過，不然我那晚怎麼會跟你說…
　　依照前開錄音內容，吳炳緒先前向原告自承不倫一事確屬為
    真，否則不會「白癡」、「笨」、「良心也難過」才承認此
    事，至於家事事件中所為辯解均出自律師之手，其明知虛偽
    不實仍為之，目的在於「打贏官司」，比對吳炳緒於另案家
    事事件之訴訟代理人與本件被告訴訟代理人均為毛英富律師
    （見本院卷第267頁、第281頁、第285頁），則吳炳緒於另
    案家事事件中為前開辯解，被告復執此作為本件抗辯，足以
    顯示渠等不過臨訟飾詞、互相掩護，意在矇蔽法院避免敗訴
    而已，自不具任何可信性。
　⒍綜上所述，原告主張被告與吳炳緒間有婚外性行為，因此侵
    害其配偶身分法益一事，應屬信而有徵。被告雖執前詞為辯
    ，惟顯然虛妄不實，並非可採。　
  ㈡被告應給付原告60萬元
　  被告對原告所為侵害配偶身分法益之侵權行為，已如前述，
    自應負損害賠償責任；按不法侵害他人之人格權，被害人受
    有非財產上損害，請求加害人賠償相當金額之慰撫金時，法
    院對於慰撫金之量定，應斟酌實際加害情形、所造成之影響
    、被害人痛苦之程度、兩造之身分地位經濟情形及其他各種
    狀況，以核定相當之數額；再非財產上損害之慰撫金數額，
    究竟若干為適當，應斟酌兩造身分、地位及經濟狀況，俾為
    審判之依據。核以原告為高職畢業，擔任公司負責人、從事
    瑜珈教學，與吳炳緒育有一子一女，109年度所得約37餘萬
    元，名下有多筆房屋土地等，被告為高中畢業，從事網路行
    銷，109年度所得約2千餘元，業據渠等陳報在卷（見本院卷
    第129頁、第158頁），並有稅務電子閘門財產所得調件明細
    表可佐（見本院限制閱覽卷），本院審酌被告侵害原告婚姻
    ，不僅使原告原有婚姻家庭生活瀕臨破碎，迄本件訴訟中仍
    與吳炳緒杜撰虛詞欲影響司法程序，造成原告精神上創傷更
    甚、痛苦不堪，衡量兩造身分、地位、經濟能力、被告加害
    程度等一切情狀後，認為原告對被告請求精神上損害賠償以
    60萬元為適當。
五、從而，原告依照侵權行為之法律關係，請求被告賠償60萬元
    ，及自起訴狀繕本送達翌日即110年1月20日（見本院卷第65
    頁）起至清償日止，按年息5％計算之利息，為有理由。逾此
    範圍則無理由，應予駁回。
六、又，兩造陳明願供擔保，聲請宣告假執行或免為假執行，經
    核原告勝訴部分，合於法律規定，爰分別酌定相當之擔保金
    額宣告之。至於原告之訴駁回部分，則假執行之聲請失其附
    麗，併予駁回之。
七、本件事證已臻明確，兩造其餘主張陳述及所提之證據，經審
    酌後於本件判決結果無影響，爰不逐一論述，附此敘明。
八、據上論結，原告之訴為一部有理由、一部無理由，判決如主
    文。 
中　　華　　民　　國　　110 　年　　11　　月　　30　　日
                  民事第三庭    法　官  劉育琳　
以上正本係照原本作成。
如對本判決上訴，應於判決送達後20日內向本院提出上訴狀，若
委任律師提起上訴者，應一併繳納上訴審裁判費，否則本院得不
命補正逕行駁回上訴。
中　　華　　民　　國　　110 　年　　11　　月　　30　　日
                                書記官  邱勃英